【裁判字號】    97,財管,4
【裁判日期】    970324
【裁判案由】    指定遺產管理人
【裁判全文】
臺灣新竹地方法院民事裁定               97年度財管字第4號
聲  請  人  國泰人壽保險股份有限公司
法定代理人  乙○○
代  理  人  丙○○
上列聲請人聲請指定被繼承人甲○○之遺產管理人事件，本院裁
定如下：
    主    文
選任新竹律師公會朱昭勳律師為被繼承人甲○○之遺產管理人。
准對被繼承人甲○○之繼承人為承認繼承之公示催告。
被繼承人甲○○之繼承人，應自前項公示催告最後登載新聞紙之
日起，柒個月內承認繼承，上述期限屆滿，無繼承人承認繼承時
，被繼承人甲○○之遺產，於清償債權並交付遺贈物後，如有剩
餘即歸屬國庫。
程序費用新台幣壹仟元由被繼承人甲○○之遺產負擔。
    理    由
一、按繼承開始時，繼承人有無不明，而無親屬會議或親屬會議
    未於一個月內選定遺產管理人者，利害關係人得聲請法院選
    任遺產管理人，並由法院依公示催告程序，定六個月以上之
    期限，公告繼承人，命其於期限內承認繼承，民法第1177條
    、第1178條第1項、第2項規定甚明。
二、本件聲請意旨略以：緣被繼承人甲○○（民國61年8月30日
    生、身分證字號：Ｚ000000000號，於96年5月12日死亡），
    於89年12月26日以其所有不動產向聲請人設定最高限額抵押
    貸款新臺幣（下同）264萬元，並先後於90年1月30日、94年
    10月24日向聲請人借款220萬元、36萬元，惟甲○○已於96
    年5月12日去世，自此無法繳息還本，其各順位之繼承人均
    已於法定期間內向本院為拋棄繼承之聲請，且未依民法第
    1177條選定遺產管理人，致該不動產無人繼承，而使聲請人
    之債權一直無法行使，茲為保權益，自有聲請法院指定遺產
    管理人依法踐行公示催告等程序之必要，爰依民法第1178
    條第2項聲請准予選定律師為其遺產管理人等語。
三、經查，聲請人主張被繼承人甲○○生前向其借款尚未清償完
    畢，卻於96年5月12日死亡，且其法定繼承人均已拋棄繼承
    等事實，業據提出他項權利證明書、土地及建物抵押權設定
    契約書、借據、繼承系統表、本院96年11月1日新院雲家事
    96家聲551字第20402號函等件影本為證，並經本院依職權調
    取本院96年度繼字第327號拋棄繼承事件卷宗核閱無誤，則
    聲請人為被繼承人甲○○之債權人，其以利害關係人身分聲
    請選任被繼承人甲○○之遺產管理人，洵屬有據。此外，經
    本院審酌被繼承人甲○○之繼承人均已拋棄繼承，並函請新
    竹律師公會該公會推薦朱昭勳律師，爰選任新竹律師公會朱
    昭勳律師為被繼承人甲○○之遺產管理人，並為承認繼承之
    公示催告。
四、依非訟事件法第157條裁定如主文。
中    華    民    國    97    年    3     月    24    日
                  家事法庭法  官  彭政章
正本係照原本作成。
如對本裁定抗告，須於裁定送達後10日之不變期間內，向本院提
出抗告狀，並繳納抗告費新臺幣1,000元
                          書記官  張淑芬
中    華    民    國    97    年    3    月    24     日


司法院資訊處製作；財團法人民間司法改革基金會備份。
